臺灣高等法院刑事附帶民事訴訟判決
111年度附民字第543號
原      告  周業豐

被      告  蕭梅君
            陳佳維（原名陳佳鋒）  



上列被告等因本院111年度上訴字第1650號違反洗錢防制法等案
件，經原告提起附帶民事訴訟請求損害賠償，本院於民國111年7
月26日言詞辯論終結，判決如下：
    主      文
被告蕭梅君應給付原告新臺幣貳佰肆拾貳萬元，及自民國一百十
一年七月二十七日起至清償日止，按週年利率百分之五計算之利
息。
前項於原告以新臺幣捌拾壹萬元供擔保後，得為假執行。 
原告其餘之訴及其餘假執行之聲請均駁回。
    事實及理由
一、本件原告主張如附件「刑事附帶民事訴訟起訴狀」所載，及
    當庭陳稱證據理由引用刑事部分等語。
二、被告蕭梅君以：因為這件事情我就已經要負責任了，怎麼還
    要去賠錢等語，而被告陳佳維以：引用刑事部分證據等語，
    各資為抗辯。
三、本院之判斷：
  ㈠按因犯罪而受損害之人，於刑事訴訟程序得附帶提起民事訴
    訟，對於被告及依民法負賠償責任之人，請求回復其損害；
    前項請求之範圍，依民法之規定；附帶民事訴訟之判決，應
    以刑事訴訟判決所認定之事實為據，刑事訴訟法第487條、
    第500條前段分別定有明文。復按故意不法侵害他人之權利
    者，負損害賠償責任，民法第184條第1項前段定有明文。經
    查，被告蕭梅君依其智識程度及社會生活經驗，可知有使用
    金融帳戶收受、提領款項需求之人，均會以自己之帳戶進出
    ，以避免假手他人帳戶之風險或爭議，實無委由他人提供帳
    戶收受及提領款項後，再予轉交之必要，有極高可能係詐欺
    者為收取詐欺所得款項而使用他人提供之帳戶，及他人代為
    提領轉交詐欺款項將生掩飾或隱匿詐欺所得之去向、所在，
    竟仍基於即使如此亦不違背其本意之未必故意，與真實姓名
    年籍不詳、綽號「小雪」之成年人共同意圖為自己不法之所
    有，基於詐欺取財及洗錢之犯意聯絡，於民國107年7月19日
    11時42分前某時許，將其所申辦之玉山商業銀行帳號000000
    0000000號帳戶（下稱玉山帳戶）、郵局帳號0000000000000
    0號帳戶（下稱郵局帳戶）、臺灣土地銀行帳號00000000000
    0號帳戶（下稱土銀帳戶）之帳號提供與「小雪」，「小雪
    」即於107年2月27日起，以通訊軟體微信暱稱「花與花之戀
    」、「陳子琪」、「琪」、「Demons」等帳號與原告聯繫，
    佯稱急需款項云云，致原告陷於錯誤，依指示於附表所示時
    間，匯存款附表所示金額至附表所示帳戶內，嗣被告蕭梅君
    再依「小雪」指示，於附表所示時間，或自附表所示帳戶提
    領附表所示金額而交與「小雪」、或自附表所示帳戶轉帳附
    表所示金額至「小雪」指定之金融帳戶，以此方式製造金流
    之斷點，致無從追查前揭詐欺犯罪所得之去向、所在，而掩
    飾、隱匿上開詐欺犯罪所得，此業經臺灣桃園地方法院110
    年度易字第322號刑事判決認被告蕭梅君係犯洗錢防制法第1
    4條第1項之一般洗錢罪、刑法第339條第1項之詐欺取財罪，
    且依想像競合犯從一重之一般洗錢罪處斷，而處有期徒刑5
    月，併科罰金新臺幣（下同）5萬元，罰金如易服勞役，以1
    千元折算1日，檢察官提起上訴後（被告蕭梅君未上訴），
    復經本院以111年度上訴字第1650號判決駁回上訴在案（因
    檢察官僅對於刑一部上訴，故本院就相關犯罪事實、所犯法
    條等認定，均逕引用第一審判決書之記載），有各該刑事判
    決書可按，揆諸前揭規定，原告以被告蕭梅君有上開犯罪行
    為，請求其賠償原告所受損害共計242萬元（詳見附表各筆
    匯存款金額），應屬有據。
  ㈡末按給付無確定期限者，債務人於債權人得請求給付時，經
    其催告而未為給付，自受催告時起，負遲延責任；其經債權
    人起訴而送達訴狀，或依督促程序送達支付命令，或為其他
    相類之行為者，與催告有同一之效力；又遲延之債務，以支
    付金錢為標的者，債權人得請求依法定利率計算之遲延利息
    ，但約定利率較高者，仍從其約定利率；應付利息之債務，
    其利率未經約定，亦無法律可據者，週年利率為百分之5，
    民法第229條第2項、第233條第1項、第203條分別定有明文
    。從而，原告依侵權行為損害賠償之法律關係，請求被告蕭
    梅君給付242萬元，及自本件起訴狀繕本送達被告蕭梅君之
    翌日即111年7月27日起至清償日止，按週年利率百分之5計
    算之利息，為有理由，應予准許。又原告就此部分陳明請准
    供擔保宣告假執行，於法並無不合，爰酌定相當擔保金額准
    許之。
　㈢按刑事訴訟諭知無罪、免訴或不受理之判決者，應以判決駁
    回原告之訴，刑事訴訟法第503條第1項前段定有明文。本件
    被告陳佳維被訴幫助詐欺取財犯嫌部分，業經臺灣桃園地方
    法院以110年度易字第322號判決諭知無罪，檢察官提起上訴
    後，本院111年度上訴字第1650號判決仍維持原審此部分無
    罪判決，而駁回檢察官之上訴，有各該刑事判決書可憑，則
    依前揭規定，原告就此部分對被告陳佳維附帶提起之民事訴
    訟，自應予駁回，其此部分假執行之聲請亦因無所附麗，應
    併予駁回。
四、本件事證已臻明確，兩造其餘主張、陳述及攻擊、防禦方法
    ，經本院審酌認與判決結果均不生影響，爰不予一一論述，
    附此敘明。
五、本件附帶民事訴訟本無須繳納裁判費，復查無其他訴訟費用
    之支出，爰不為訴訟費用負擔之諭知。
據上論結，本件原告之訴一部有理由、一部無理由，依刑事訴訟
法第502條、第503條第1項前段、第491條第10款，民事訴訟法第
390條第2項，判決如主文。
中　　華　　民　　國　 111　　年　　7 　　月　　28　　日
                  刑事第四庭    審判長法　官  陳筱珮
                                      法  官  柯姿佐
                                      法  官  吳元曜 
以上正本證明與原本無異。
如不服本判決，應於收受送達後20日內向本院提出上訴書狀，其
未敘述上訴之理由者並得於提起上訴後20日內向本院補提理由書
（均須按他造當事人之人數附繕本）「切勿逕送上級法院」。
非對於刑事訴訟之判決上訴時，不得上訴。
                                      書記官  黃亮潔
中　　華　　民　　國　　111 　年　　7 　　月　　29　　日
附表
匯存款時間及金額（新臺幣） 匯存入帳戶 提領、轉讓時間及金額（不含手續費） 民國107年7月19日11時42分，匯款22萬元 玉山帳戶 107年7月19日13時26分，提領22萬元 107年7月23日11時7分，匯款20萬元  107年7月19日11時40分至同日11時41分，共轉帳20萬元 107年7月26日9時24分，匯款22萬元  107年7月26日11時28分，轉帳12萬元；同日11時40分至同日11時44分，共提領10萬元 107年8月1日9時21分，匯款28萬元  107年8月1日10時22分，提領54萬7000元（含他人匯入款項） 107年8月2日12時43分，匯款12萬元  107年8月2日12時59分，提領12萬元 107年7月26日9時45分，匯款20萬元 郵局帳戶 107年7月26日10時51分，提領20萬元 107年8月1日10時8分，匯款25萬元  107年8月1日10時16分，轉帳25萬元 107年8月8日9時24分，匯款25萬元  107年8月8日10時17分，提領49萬元（含他人匯入款項） 107年8月1日9時54分，匯款27萬元 土銀帳戶 107年8月1日10時58分，提領27萬元 107年8月6日11時11分，匯款17萬元  107年8月6日11時38分至同日11時39分，共轉帳17萬元 107年8月8日9時45分，匯款24萬元  107年8月8日10時7分，轉帳24萬元 
附件：刑事附帶民事訴訟起訴狀